臺灣士林地方法院刑事判決　　　　　　　　　　　　　　九十年度訴字第五六○號
　　公　訴　人　臺灣士林地方法院檢察署檢察官
　　被　　　告　甲○○
右列被告因違反毒品危害防制條例案件，經檢察官提起公訴（九十年度毒偵字第一八
三號），本院判決如左：
    主  文
甲○○連續施用第一級毒品，累犯，處有期徒刑捌月。又施用第二級毒品，累犯，處
有期徒刑伍月。扣案第二級毒品安非他命玻璃球吸食器壹組沒收。應執行有期徒刑壹
年，扣案第二級毒品安非他命玻璃球吸食器壹組沒收。
    事  實
一、甲○○前於民國八十二年間因違反肅清煙毒條例案件，經本院以八十二年度訴字
    第七一四號判處有期徒刑三年二月確定，又於八十三年間因違反麻醉藥品管理條
    例案件，經本院以八十四年度易字第七六九號判處有期徒刑六月確定，接續執行
    至八十五年十二月十三日假釋出獄，刑期至八十八年二月九日縮刑期滿執行完畢
    。其明知海洛因為第一級毒品、安非他命為第二級毒品，猶於八十九年一月十九
    日下午六時許回溯前二十四小時內某時（不含為警查獲後），在不詳地點施用第
    一級毒品海洛因；於同日時回溯前九十六小時內某時（不含為警查獲後），在不
    詳地點施用第二級毒品安非他命，嗣經警於八十九年一月十九日下午五時五十分
    許，在臺北市○○區○○街與酒泉街口查獲，經本院以八十九年度毒聲字第八六
    五號裁定送觀察、勒戒後，認無繼續施用毒品傾向，由臺灣士林地方法院檢察署
    檢察官於八十九年九月九日以八十九年度毒偵字第四二三號為不起訴處分確定。
    詎其仍不知悔改，復基於施用第一級毒品海洛因之概括犯意，於九十年一月三十
    日下午二、三時許及同日晚上十一時許，在臺北縣淡水學府路五一巷一弄二號住
    處，將海洛因摻入香菸點燃吸用之方式，連續施用第一級毒品海洛因二次。又於
    九十年一月三十一日某時，在臺北縣淡水鎮○○路某不詳友人（音譯：叢念祖）
    住處，以酒精燈燃燒吸食器內安非他命之方式，施用第二級毒品安非他命一次。
    嗣於九十年二月一日下午三時二十分許，在上址住處，為警查獲，並扣得海洛因
    三包（淨重○‧二一公克）、含有海洛因之殘渣袋一個、及張鴻田所有安非他命
    玻璃球吸食器一組。經依本院以九十年度毒聲字第六四六號裁定送臺灣士林看守
    所附設勒戒處所觀察、勒戒後，認有繼續施用毒品傾向。
二、案經臺北市政府警察局北投分局報請臺灣士林地方法院檢察署檢察官偵查起訴。
    理  由
一、右揭犯罪事實，業據被告甲○○於本院審理時坦承不諱，而其為警查獲後所採集
    之尿液經送臺北市立療養院檢驗及憲兵司令部刑事鑑識中心複驗結果，確均呈嗎
    啡及安非他命陽性反應，有臺北市立療養院九十年二月二十七日煙毒尿液檢驗報
    告書(四)、憲兵司令部刑事鑑識中心九十年四月九日綱得字第○四五九一號鑑驗
    通知書各一紙在卷可稽，並有扣案第一級毒品海洛因三包（總淨重○‧二一公克
    ）、殘留海洛因成分之殘渣袋一個、第二級毒品安非他命玻璃球吸食器一組可資
    佐證，且上開扣案毒品及殘渣袋經送法務部調查局檢驗結果，認送驗可疑白粉三
    包，均含有海洛因成分；殘渣袋殘留有海洛因成分，此有法務部調查局九十年三
    月十六日陸(一)字第九○一三六一八○號鑑定通知書一份附卷可稽，足見其自白
    與事實相符，堪予採信。又被告前因違反毒品危害防制條例案件，經本院以八十
    九年度毒聲字第八六五號裁定送觀察、勒戒後，認無繼續施用毒品傾向，由臺灣
    士林地方法院檢察署檢察官於八十九年九月九日以八十九年度毒偵字第四二三號
    為不起訴處分確定，有本院裁定書及該署不起訴處分書各一份存卷足參。被告於
    五年內再犯毒品危害防治條例第十條第一項、第二項之施用第一級、第二級毒品
    罪，並經本院以九十年度毒聲字第六四六號裁定送觀察、勒戒後，認有繼續施用
    毒品傾向，有本院九十年度毒聲字第六四六號裁定書及臺灣士林看守所九十年十
    月二十三日九十士所戒字第四四六五號函送之證明書一份附卷足憑，事證明確，
    被告犯行洵堪認定，應依法論科。
二、核被告所為，係犯違反毒品危害防制條例第十條第一項施用第一級毒品罪、同條
    第二項施用第二級毒品罪。被告因施用第一級毒品海洛因及第二級毒品安非他命
    而分別持有第一級毒品海洛因及第二級毒品安非他命，其持有之低度行為均為施
    用之高度行為所吸收，不另論罪。其先後多次施用第一級毒品犯行，時間密接，
    方法相同，係觸犯構成要件相同之罪，顯係基於概括犯意為之，為連續犯，應依
    刑法第五十六條之規定，以一罪論，並加重其刑。被告所犯上開二罪間，犯意各
    別，行為互殊，應予分論併罰。又被告前有事實欄所列前案經判處有期徒刑及執
    行完畢情形，此有臺灣高等法院被告全國刑案紀錄表、臺灣高等法院檢察署刑案
    紀錄簡覆表各一份在卷可按，其前受有期徒刑執行完畢，於五年以內再犯本件最
    重本刑為有期徒刑以上之罪，均為累犯，各應依刑法第四十七條之規定加重其刑
    。爰審酌被告之生活狀況、品行、施用毒品係傷害自己身體，前經觀察、勒戒後
    仍不知悔悟，再度涉犯本條例之罪，顯見其無戒毒決心，其犯罪之動機、目的、
    手段、所生危害非鉅，及犯罪後坦承犯行，尚知悔悟等一切情狀，分別量處如主
    文所示之刑，並定其應執行之刑。至扣案第一級毒品海洛因三包（總淨重○‧二
    一公克）、殘留海洛因成分之殘渣袋一個，業經本院以九十年度聲字第一一八九
    號裁定沒收銷燬，有該裁定書一份在卷可按，爰不另為沒收之諭知。另扣案第二
    級毒品安非他命玻璃球吸食器一組，係被告供犯罪所用之物，且為被告所有，業
    經被告供明在卷可按，爰依刑法第三十八條第一項第二款併予宣告沒收。
據上論斷，應依刑事訴訟法第二百九十九條第一項前段，毒品危害防制條例第十條第
一項、第二項，刑法第十一條前段、第五十六條、第四十七條、第五十一條第五款、
第三十八條第一項第二款，判決如主文。
本案經檢察官簡靜玉到庭執行職務
中      華      民      國    九十一    年      二      月     十八     日
                                  臺灣士林地方法院刑事第二庭
                                      法  官  李  昆  霖
右正本證明與原本無異。
如不服本判決，應於判決送達後十日內，向本院提出上訴狀。
                                      書記官  李  佩  真
中      華      民      國    九十一    年      二      月    二十一    日
附錄本案論罪科刑法條全文
毒品危害防制條例第十條第一項、第二項
  施用第一級毒品者，處六月以上五年以下有期徒刑。
  施用第二級毒品者，處三年以下有期徒刑。
